臺灣臺中地方法院民事判決　　　　　　 95年度重訴字第304號
原　　　告　辛○○
訴訟代理人　謝萬生律師
被　　　告　甲○○
　　　　　　　　　　　（現因案於臺灣臺中監獄執行中）
兼　上一人
訴訟代理人　戊○○
被　　　告　丙○○
　　　　　　庚○○
　　　　　　丁○○
　　　　　　乙○○
　　　　　　己○○
上列當事人間損害賠償事件，本院於96年1月29日言詞辯論終結
，判決如下：
    主    文
被告甲○○、戊○○、庚○○、丁○○應連帶給付原告新臺幣壹
拾萬元；被告丙○○、丁○○、乙○○、己○○應連帶給付原告
新臺幣壹拾萬元。
原告其餘之訴駁回。
訴訟費用由被告甲○○、戊○○、庚○○、丁○○連帶負擔五十
分之一，由被告丙○○、丁○○、乙○○、己○○連帶負擔五十
分之一，餘由原告負擔。
本判決原告勝訴部分，得假執行。
原告其餘假執行之聲請駁回。
    事實及理由
甲、程序方面：
一、被告丁○○、庚○○經合法通知，均未於最後言詞辯論期日
    到場，核無民事訴訟法第386條各款所列情形，爰依原告之
    聲請，由其一造辯論而為判決。
二、原告及其訴訴訟代理人雖以本件所涉及之刑事訴訟案件，目
    前仍上訴最高法院中，為免裁判歧異，請求裁定停止本件訴
    訟等語。惟按民事訴訟法第一百八十三條規定：「訴訟中有
    犯罪嫌疑牽涉其裁判者，法院得在刑事訴訟終結前以裁定停
    止訴訟程式」。所謂訴訟中有犯罪嫌疑牽涉其裁判，係指在
    民事訴訟繫屬中，當事人或第三人涉有犯罪嫌疑，足以影響
    民事訴訟之裁判，非俟刑事訴訟解決，民事法院即無從或難
    於判斷者而言，僅當事人或第三人於訴訟繫屬中涉有偽造文
    書、證人偽證、鑑定人為不實之鑑定等罪嫌，始足當之（最
    高法院79年臺抗字第218號判例意旨參照）。查本件原告所
    主張遭被告妨害自由、強取財物等，係本件民事訴訟繫屬前
    所發生之事由，並非訴訟中涉有犯罪嫌疑。且民事法院獨立
    審判，不受刑事判決認定事實之拘束，亦無刑事訴訟終結前
    停止訴訟之必要。從而，原告上開所請自無從遽予准許，核
    先敘明。
三、查本件原告於提起民事訴訟後，迄未詳敘本件訴訟標的、原
    因事實及請求之內容為何等，僅於民國（下同）95年8月7日
    起陸續以存證信函方式寄送與本院存證信函多封，故而本院
    乃不能明瞭其所為之訴求內容。遂於95年12月27日裁定命原
    告應於收受裁定送達後15日內，將其上開存證信函內容，依
    第265條至第267條規定之方式，提出記載完全之書狀，並詳
    為表明：(一)本件訴訟標的及其原因事實；(二)本件請求金額究
    為損害賠償或精神慰撫金；(三)請求調查之證據。惟原告收受
    上開裁定後，仍僅於96年1月9日委請其訴訟代理人具狀聲明
    ：(一)被告等七人應連帶賠償原告新臺幣（下同）50,000,000
    元整；(二)訴訟費用由被告等七人共同負擔；(三)原告願供擔保
    ，請准予為假執行之宣告。事實及理由則敘明：請鈞院參酌
    原告歷次所提出之證據及被害經過，並審酌原告所受凌虐程
    度幾乎瀕臨於死亡之邊緣，肉體及精神上受害頗鉅，請准判
    決如訴之聲明，用障善良，並懲刁頑等語，而未具體表明本
    院上開裁定所要求之事項。本院乃參酌民事訴訟法第268條
    之2之規定意旨，就本件原告之主張及其請求內容等，依本
    件之全辯論意旨斟酌之。
四、原告雖於其上揭存證信函中一再表示訴外人李傳發應連帶負
    賠償責任（詳如下列一之（二）所述各節）；然查，訴外人
    李傳發非屬本院95年度訴字第175號刑事案件之被告；且本
    院刑事庭裁定移送原告提起之附帶民事訴訟至民事庭時，亦
    未將之列為被告；再原告於本件民事訴訟進行中，亦未曾表
    明追加訴外人李傳發為被告之意思；據此，訴外人李傳發即
    非本件訴訟之當事人，原告此部分之主張，核非本件審理範
    圍，併此敘明。
乙、實體方面：
一、原告起訴主張略以：
（一）依原告附帶民事起訴狀及準備書狀記載略以：
    (一)被告等人對原告陰謀設計，案發時殘忍陰狠歹毒的犯罪行
      為，及案發後至今惡性不改之找人噴漆電話恐嚇，持械跟
      蹤照相追逐，要謀害原告，其至親友之恐怖手段，造成原
      告甚至親友這幾人一切身體心理、精神財物之嚴重損失及
      後遺症之伐害，爰依刑事訴訟法規定提出本件刑事附帶民
      事訴訟，向被告等人求償50,000,000元，但若最後司法單
      位判決時，又查出除主謀被告之外，另外還有警察涉案，
      或有其他共犯時，並且判決確定後，原告將重新具狀，要
      求提高被告犯罪之賠償金額。
    (二)請鈞院參酌原告歷次所提出之證據及被害經過，並審酌原
      告所受凌虐程度幾乎瀕臨於死亡之邊緣，肉體及精神上受
      害頗鉅，請准判決如訴之聲明，用障善良，並懲刁頑等語
      。並聲明，求為判決被告應連帶賠償原告50,000,000元，
      訴訟費用由被告共同負擔，並陳明願供擔保請准宣告假執
      行。
（二）依原告歷次寄送至本院之存證信函記載略以（重複、無涉
      本件民事訴訟之部分內容，因非屬本件民事訴訟標的之相
      關範疇，茲略而不錄）：
    (一)原告本來只希望被告等人對於自己所作嚴重罪行之錯能改
      道歉和解也就罷了，但沒想到被告等人惡性不改仍持續跟
      蹤、恐嚇且迫害原告，且近2年來原告根本無法正常生活
      ，又飽受創傷後遺症之痛苦及困擾，又被告等人對於原告
      及其親友迫害行為勢必不會終止，更有可能變本加厲，且
      被告等人乃是屬集團式之犯罪侵權行為，因此本案原告聲
      請法院判決被告等人賠償原告50,000,000元及受害人黃俊
      郎6,000,000，並聲請將原告及受害人黃俊郎所各自聲請
      要求法院判決被告等人賠償之金額分開判決，並分開製作
      裁判，而且此聲請所要求賠償金額，任何親友律師不得擅
      自以任何書狀，或任何方式名義代替原告向法院聲請更改
      ，且將來原告或其親友若遭受到任何危險，原告所委任律
      師可代理一切訴訟行為，並依據原告合法指示事項代理原
      告所有民刑事之訴訟行為，如被告等人有當庭主動提出道
      歉和解則其交涉過程如7789號存證信函所述，而原告並不
      會主動提出和解，且原告為防止被告等人以不法手段，逼
      迫原告或其親友、律師簽立和解或撤回上訴，或擅自向法
      院聲請更改最初原告於附帶民事訴訟狀裡所聲請被告等人
      賠償金額，因此有關於和解最後是否簽立及原告上訴是否
      撤回，和是否更改最初原告最初向法院聲請判賠金額共
      56,000,000元，必須由原告親自決定並於法院當庭為之，
      若原告決定不同意，自會交代委任律師代表原告轉達，
      法官及被告等人或其委任律師即可，就算原告有發生失去
      訴訟能力之情事時，也必須由原告預先親自指定有法定權
      利繼承訴訟之親戚續行訴訟，及擁有有關一切訴訟處理方
      式之完全決定及執行權。
    (二)案發時被告戊○○與被告乙○○一樣的囂張，對原告揚言
      法院跟警局是他家開的，不怕原告之親友去報警，且早在
      案發前原告就想跟被告丙○○分手，但是被告丙○○似乎
      心懷不軌不曉得在盤算什麼，又忽然冒出有先生而且還未
      離婚，被告丙○○的存心不良可由其案發後傳給原告：「
      老公、好想你」之簡訊可證，而案發前原告會委託被告戊○○去找被告丙○○談債務問題，而沒有親自去找被告丙○○談的原因，乃是因一方面是生氣被告丙○○說他花大
      錢於牛郎身上，另外一方面就是因為原告擔心被告丙○○
      會對原告設計仙人跳，而惹上通姦之情事，因此原告還一
      再的告知被告戊○○務必要低調和平委婉的處理事情，但
      是被告戊○○並不認同，被告戊○○還說打就打還怕他咧
      ，這話都是被告戊○○當時存心不良自己親口所說的，被
      告戊○○敢說沒有嗎？也就是因為當時原告感覺到，被告
      戊○○一肚子壞主意又行事思想邪癖暴戾，原告馬上決定
      要盡快終止對被告戊○○的委託，另尋正當安全的法律途
      徑處理債權問題，可是原告又怕被告戊○○會立刻翻臉報
      復加害原告，只好一方面於言語之中假裝附和被告戊○○
      ，然後一方面趕快想辦法終止委託，原告當時想了想後決
      定乾脆直接在電話中告訴被告戊○○，彼此無法信任委託
      就到此為止，然後就乾脆不接被告戊○○之電話，因此當
      時原告除了必須預防被告戊○○之惡意報復以外，而且原
      告也擔心被告丙○○會對原告設計仙人跳，所以才會對這
      些人採取較為小心迴避之態度，然後找時間尋求正當的法
      律途徑處理債權問題，請問原告這樣有什麼錯嗎？將近兩
      年來，原告除了因為長期遭受被告丙○○等人的迫害，而
      無法正常生活以外，身心創傷後遺症發作次數也越來越多
      次，令原告痛苦及困擾，而又因為被告丙○○等人當初犯
      案時仍有其他共犯尚未到案，而這些被告及歹徒由於確有
      犯下嚴重之罪行，因怕被揭發，因此這些被告及歹徒不斷
      的無所不用其極，以跟蹤迫害等方式意圖加害恫嚇原告，
      所以原告一直不敢正常的於大型醫院住院就醫，只能去小
      診所看病或直接拿成藥服用以舒緩症狀，但許多小診所之
      醫師皆束手無策，表示無法醫治，皆建議原告必須至大型
      醫院住院治療，但這些邪惡殘忍的被告丙○○等人及其他
      共犯沒有高等及最高法院真正伏法之前，原告敢去大型醫
      院就醫嗎？而民事庭法官又如何才能評估出，被告丙○○
      等人的真正惡性及損害影響和侵權人數，而做出具有嚇止
      被告等人繼續犯罪及符合人權公義的民事判決呢？
    (三)原告於民事控告被告含李傳發共八人確實為了擄人強盜勒
      索，不但合謀設計原告，還逼迫、設計原告製作非法錄音
      帶製造假象企圖卸責，且長時間親自及教唆目前未到案之
      眾多歹徒，對原告以持續性拳腳球棒鐵椅花瓶毆打原告，
      並不斷加以許多言語出話恐嚇辱罵及脫原告上衣變態照相
      和持刀槍恐嚇要殺害原告，被告林鳳貞與其兄丁○○還無
      恥辱罵原告，而且現在原告又已無什麼錢可供利用，還敢
      來要債，被告林鳳貞可是有老公，還有她老公的弟弟和朋
      友帶了整車的槍枝勞師動眾從南部上來，這下看你要怎麼
      處理跟賠償，本來被告林鳳貞及李傳發下令這些歹徒強行
      脫下原告褲子徹底毀敗生殖機能，但因原告遭凌虐中失禁
      惡臭四溢，這些歹徒才未脫褲子改用繼續毆打，因此被告
      等人及歹徒這些人對於原告攻擊凌虐因而造成原告身體、
      心理，精神嚴重創傷及留下永久性的身心精神後遺症，由
      於被告等人是共同正犯及故意加重結果犯，因此被告是教
      唆或直接暴力殘害，且意圖卸責之種種情節及階段，基於
      任何法理被告等人均應負起同樣程度民事賠償責任，因此
      原告聲請被告等八人，平均被告每一個人需賠償原告
      6,250,000元，總計被告等八人須賠償50,000,000元，至
      於此案另一位受害人黃俊郎乃另為獨立訴訟權個體，且由
      於身體病重不適精神記憶不佳，目前無法口述擬稿或具狀
      提告民事訴訟亦不想負擔訟累提告，而原告又無法定權利
      可代替黃俊郎進行訴訟，所以其於此案中原本所聲請法院
      判決被告等八人賠償其6,000,000元部分，以後再由黃俊
      郎自行決定是否要具狀另外提民事訴訟，故法院進行民事
      審理及判決只需針對被告等人應賠償原告50,000,000元即
      可。
    (四)由於原告懷疑被告等人有惡意脫產狀況，因此原告一併聲
      請一審民事庭辯論終結前依法及依職權調查並監督被告等
      人於一審確定判決前有無惡意脫產之狀況，倘若被告等人
      有上述之狀況時，原告恐受難於扺償或難於計算之損害，
      因此原告聲請民事庭判決後，依法追溯且撤銷被告之財產
      賣出或贈與轉移至第三人之惡意脫產行為，並請於確定判
      決前依民事訴訴法第390、393、394條等規定，對被告等
      人之財產訴訟標的物宣告假執行，或要求被告等人提出相
      當金額之擔保以免假執行，由於本案乃刑事附帶民事訴訟
      ，民事判決應依刑事判決認定為依歸，原告乃是遭受到被
      告等人犯罪非法殘害之受害人，於理原告應不需要提供預
      供擔保以維護公平原則，惟庭上若認為原告需附條件提供
      預供擔保後才能假執行時，則請庭上依據已受一審民事判
      決被告等人之判決理賠金額及財產總值合理估計狀況和法
      令及理由，定其適當之預供擔保金額並宣告及發函通知原
      告及原告委任律師，以利原告決定是否提出預供擔保。原
      告委任律師告知庭上要原告敘述被告等人犯案過程及階段
      細節，基於此點由於被告等人犯罪過程相信法官已有許多
      刑事卷宗可以考據，原告認為不必也不會於民事庭再敘述
      並具狀，因原告實不想再去回憶痛苦過程。
    (五)從案發開始直到案發結束將近一天一夜時間，被告丙○○
      等八人親自及教唆其他眾多目前尚未到案之眾多歹徒，以
      拳腳毆打原告至少總共有一千兩百次以上，以球棒鐵椅花
      瓶等鈍器毆打原告至少總共有二十次以上，以言語粗話恐
      嚇辱罵勒索原告至少總共一千五百次以上，被告及歹徒等
      人簡直將原告當做沙包在毆打，打到血流如注，皮開肉綻
      ，大小便溢出，被告及歹徒等人還對原告脫衣變態照相，
      更是強盜拿走原告身上所帶之財物，其身心精神受創之後
      遺症正慢慢顯現中，其影響則難以估計，由於案發原告屢
      屢遭受到被告等人派人跟蹤及迫害，因此除了測試被告等
      人是否還有持續派人跟蹤迫害原告時候，原告才會回臺中
      待幾天，其它大部份之時間一直於外地靜養當中，所以原
      告近兩年來也不敢上大醫院就診或住院治療諸多的創傷後
      遺症，且創傷後遺症診斷檢驗之醫療鑑定證明也需要很長
      時間的診療，才有可能合法取得，縱診療後醫學確認了原
      告的諸多創傷後遺症之影響性，由於事關重大刑案之訴訟
      行為，醫師不見得願意開立鑑定報告之醫學證明，原告頂
      多可拿到就診紀錄單據而已、因此還請庭上容原告慢慢的
      提出創傷後遺症之醫療證明。
    (六)原告遭到被告等人連續長期間擄人傷害及辱罵恐嚇且雖因
      強盜而取走之財物其價位及數量雖然只有幾萬元，醫療費
      因健保關係所以也不多，但原告卻因此而產生諸多身心精
      神之後遺症如下列：
      (1)原告身體方面的後遺症: 原告體力急速衰退和經常性之
        身體頭頸及胸膛、腰部疼痛導致發作時無法搬東西及工
        作思考 (尤其冬天時之身體疼痛的症狀最為顯箸，一經
        發作必需立即服止痛藥、立即睡眠休息方可舒緩疼痛)
      (2)原告心理及精神方面的後遺症：伴隨間歇性失憶，以及
        持續性腦神經衰弱導致嚴重睡眠眠陣礙，憂鬱、躁鬱症
        ，恐慌恐懼症等心理精神性後遺症，須以數年或十年以
        上時間診療，才能慢慢提出證明其影響多大。
      (3)因被告等人的犯罪行為而引發產生之訴訟訟累，及原告
        之名譽受損和訴訟及律師之費用，因此原者聲請法院判
        決，被告及李傳發等八人需理賠原告50,000,000元，乃
        是綜合原告身體名譽心理及精神受創損害及後遺症之綜
        合性質要求賠償，且須由被告及李傳發等八人平均分擔
        賠償方符合公平原則。
      (4)原告名譽受損之方面，原告除了案發時遭受到眾多的被
        告及歹徒不斷以三宇經及粗話言語，侮褥至少總共有一
        千五百次以上，案發後原告還遭受被告丙○○等人於刑
        事法庭上毫無證據的捏造，不斷的惡意中傷毀謗原告，
        但卻又於案發後使用其0000000000之手機傳曖昧 (老公
        好想你)之簡訊給原告。
      (5)被告等人應賠償原告之程度依據，應依下列所述合理的
        例子為之 (任何一個民主法治國家的公民人權的最低程
        度，如果有遭人暴力犯罪毆打壹拳受害人要求犯罪者賠
        50,000元，踹壹腳要求賠60,000元，辱罵恐嚇壹次要賠
        70,000元，以危險頓器毆打壹次要賠200,000元，因犯
        罪者之惡性犯罪而引發產生的訴訟訟累，及訴訟和律師
        費用要賠500,000元，因暴力犯罪而產生之每一種身心
        名譽及精神後遺症，當受害人每產生一種後遺症時則單
        獨個別要求犯罪者賠償，2,000,000元，依上述舉例之
        此種要求賠償金額，可以說只不過是對於犯罪者的最低
        程度計算而已)，然而在此案件中被告等人不但人數眾
        且惡性重大，如上所述，因而造成原告的身心名譽精神
        各方面的後遺症也難以估計，更造成案發至今原告無法
        正常工作及生活。
    (七)丙○○這八名主謀於案發時確實有教唆利用將近30名目前
      尚未到案之其他歹徒一同進行犯罪及毆打原告的責任部份
      ，由於時間已久，加上原告腦部受創有失憶狀況，因此除
      非奇蹟出現，否則其他眾多目前尚未到案歹徒之面貌原告
      可能絕大部份都認不出來了，除非丙○○、戊○○等八人
      有刻意招出並指證其他眾多未到案，但案發時與主謀丙○○等八人共同犯罪之其他犯罪同夥親友，出來各別負責其
      民事及刑事責任，否則單靠聲音印象辨認，想要知道其他
      眾多目前尚未到案歹徒身份，談何容易，所以丙○○等八
      名主謀基於任何法理都必須負起教唆利用其他未到案之眾
      多歹徒所犯所為之完全民刑事責任。據原告委任律師所開
      完首次一審地院民事庭後所言，主謀被告等人口口聲聲謊
      稱於案發沒有跟蹤迫害原告及其親人等等的謊言，那請問
      被告等人，原告所親眼目睹的事件遭人噴漆跟持續恐嚇電
      話及諸多不明的跟蹤恐嚇之人豈非都是幽靈。
    (八)原告及其親友請教過許多的醫師，醫師皆說有關於大腦或
      頸椎脊椎受創損傷或迫及神經系統很難治癒，將來可能引
      發癱瘓或其他的病變，開刀又會有相當程度之危險。另外
      原告於身體創傷後遺症發生病痛，讓親友載去就醫時，又
      發現有不明人車跟蹤，原告懷疑被告等人長期以來可能有
      收買不肖警察或民間之徵信社，及電信業者對原告及其親
      友進行非法監聽和紀錄，或從衛生署健保局國稅局監理所
      進行非法調查，被告等人連原告去哪間醫院就診之時間日
      期都會知道，簡直毫無法治及人權隱私。被告等人有派人
      前往原告就診醫院主治醫師處，進行施壓及收買，因此原
      告另尋時間祕密至其他醫院進行深度治療。
    (九)由於當人體受到長時間連續傷害重創之後，身體會產生大
      量毒素而引起腎功能不全，然而在腎功能不全的情況下，
      如未及時急救調養，則極可能會引起腎袁竭，一但腎衰竭
      發生後，將立即導致受害人快速的死亡，此乃醫學常識，
      因此當初案發後臺中省立醫師急救原告時醫師所及時診斷
      出來的腎功能不全症狀乃屬實也，後來雖萬幸，原告未導
      致腎衰竭而立即死亡，但先不談頭部脊椎神經及其他嚴重
      之創傷，光是腎功能不全之症狀已經是代表受害人當初案
      發後之生命有相當的危險性，絕對不容事後由被告丙○○
      等人輕描淡寫，一語帶過來敷衍。原告於案發前長期以來
      所從事之行業，與投資之收入保守之平均估計值每個月大
      約九萬左右，而由於案發後至少原告長期固定服用昂貴中
      藥治療創傷後遺症，其中藥來源以及固定復健之醫院處所
      之收費單據，由於皆有電話以及地址和醫藥師等資料，因
      上列事項又皆屬於原告之重要隱私，為了避免陰狠兇被告
      丙○○等人，又於法院閱卷時知悉原告之上述隱私，而造
      成將來可能遭受跟蹤與謀害之危險性，因此原告決定不予
      提出上述之單據證明於地院民事庭，因此原告恭請地院民
      事庭之法官庭上完全以原告所寄達提出之種種身心精神之
      驗傷單以及診斷和診療藥劑等證明，與案件中被告丙○○
      等人之犯案時的長時間並持械連續攻擊原告之種種的犯罪
      行為，和案發後可能對於涉嫌迫使原告及其親友之動作和
      狡詐說謊之居心不良之態度，來自由判斷合理歸納裁定其
      被告丙○○等人之應賠償原告之身心精神綜合性賠償金額
      。
    (十)原告請貴院以原告巳經確實寄達於臺中地方法院民事法庭
      之臺中省立醫院的驗傷單和高雄榮民總醫院之後遺症診斷
      證明單，與臺南署立醫院就診證明和臺中中美偕診所醫療
      轉診單以及種種的藥劑證明單，和被告丙○○等人因案發
      時種種的犯罪事實，與案發時到案發後至今之惡性與繼讀
      說謊和毫不悔改之不良態度，所造成原告從案發時以及案
      發後至今身心精神和後遺症與無法正常工作生活之影響，
      和最高法院之刑事判決書來依據歸納作為民事此案判決之
      基礎。
二、被告丁○○未於最後言詞辯論期日到場，惟其前於言詞辯論
    期日陳述略以：我開車，原告坐在旁邊，我不知道這樣就是
    妨害自由，我認為我沒有妨害自由，原來是原告委託被告戊○○、被告甲○○二人來要錢，我跟他們沒有共同犯意，而
    且我跟他們都不認識，大家見面只有三次。並聲明：求為判
    決駁回原告之訴，訴訟費用由原告負擔。
三、被告庚○○未於最後言詞辯論期日到場，惟其前於言詞辯論
    期日陳述略以：我跟原告並不熟，是我朋友戊○○比較認識
    ，雖然我們有稍微打他，但是沒有傷得很嚴重，他一直告我
    們又不出庭，他覺得我們背叛他，我們也覺得他背叛我們，
    他請求五千多萬元實在是太離譜了，願與甲○○、戊○○各
    給付原告10,000元。並聲明：求為判決駁回原告之訴，訴訟
    費用由原告負擔。
四、被告甲○○言詞陳述略以：妨害自由部分已經判決，原告都
    不出庭，沒有辦法商談，而且我在監執行，無法與原告當面
    談。我與原告不熟，我也沒有打他，錄影帶都可以看得出來
    ，請求的金額太高了，願與庚○○、戊○○各給付原告
    10,000 元。並聲明：求為判決駁回原告之訴，訴訟費用由
    原告負擔。
五、被告戊○○言詞陳述略以：妨害自由刑事部分我承認，我沒
    有強盜及擄人勒贖，而且原告提出的賠償金額太高，我沒有
    辦法接受。我與被告丙○○那一邊的人是不認識的，原告是
    被他們帶走的，有必要請當事人說明。願與庚○○、甲○○
    各給付原告10,000元。我高職畢業，在家幫忙小吃店，一個
    月收入不一定，我有一個小孩要養，太太幫忙帶小孩，沒有
    工作，我沒有固定的財產。並聲明：求為判決駁回原告之訴
    ，訴訟費用由原告負擔。
六、被告丙○○言詞陳述略以：當初是原告辛○○搶我的東西，
    而且恐嚇我，而且拿走我十幾萬元，我都沒有找他賠償，他
    說精神受創，我也有精神受創，沒有辦法睡覺。整件事情都
    是原告自導自演，原告都不出面，也沒有辦法和解。我是高
    中肄業，在菜市場做攤販，收入不穩定，我有一個小孩，先
    生離婚了，我負債，沒有固定的財產。並聲明：求為判決駁
    回原告之訴，訴訟費用由原告負擔。
七、被告乙○○言詞陳述略以：我覺得錄音帶只有陳述其中一小
    段對原告有利的證詞，但事實不是這樣子，我們沒有強盜被
    害人的財物，也沒有搶他的東西。我們沒有妨害原告的自由
    ，我是陪著被告丙○○過去的，因為被告丙○○被原告騷擾
    恐嚇一段時間，所以她也很恐懼。我在刑事庭的時候有陳述
    過有買雞精給原告的父親，如果有強盜的話，就不會去買。
    我是高中肄業，在菜市場做攤販，收入不穩定，我是未婚媽
    媽，有一個小孩，我負債，沒有固定的財產。並聲明：求為
    判決駁回原告之訴，訴訟費用由原告負擔。
八、被告己○○言詞陳述略以：事情的起因是因為原告找討債公
    司到我二哥李傳發店裡面去騷擾噴漆，所以應該求償的是我
    不是對方。我們的店現在都沒有生意了。我是國中畢業，我
    做粗工，我一天的薪水九百元，是打零工，有做才有錢，我
    沒有財產，我有三個小孩，我太太沒有工作。並聲明：求為
    判決駁回原告之訴，訴訟費用由原告負擔。
九、法院之判斷：
（一）原告於其起訴狀及準備書狀對其起訴主張之訴訟標的，未
      為敘明，而其委任之訴訟代理人亦因原告屢次於存證信函
      表示須原告本身全權處理，而未為原告提出任何意見，本
      院斟酌其存證信函內容及本件附帶民事訴訟所依附之刑事
      判決記載之事實（本院95年度訴字第175號被告等人妨害
      自由等案件），並綜合全辯論意旨認原告應係主張侵權行
      為而對被告等人請求損害賠償50,000,000元，核先敘明。
（二）原告主張上開請求之事實理由，經原告委任之訴訟代理人
      於言詞辯論期日表示，引用刑事判決，就妨害自由及傷害
      部分被告已經坦承，另主張事實理由還有涉及強盜及擄人
      勒贖部分，待刑案確定之後請法院斟酌等語（參本院95
      年8月30日言詞辯論筆錄）。是本件堪認原告所主張之請
      求權基礎即在其於刑事案件中遭被告等人以故意或過失之
      侵權行為所致之所受之身體及精神上損害。
（三）查本件原告前開主張，經審酌本院刑事庭裁定移送原告提
      出之附帶民事訴訟至民事庭所附之刑事案卷資料及本院調
      閱之臺灣高等法院臺中分院95年度上訴字第1754號刑事判
      決認定結果，堪認本院95年度訴字第175號刑事判決認定
      之下列(一)至(三)之事實應為真實，而被告等人所辯，尚不足
      採信：
      (一)原告與被告丙○○原為男女朋友，嗣二人分手，原告因
        認其於與被告丙○○交往期間，曾贈與被告丙○○財物
        ，乃要求被告丙○○返還，因而執有被告丙○○為發票
        人之本票三紙。嗣原告欲向丙○○追索上開票款，遂委
        託被告戊○○及被告庚○○持上開本票其中之一紙，向
        被告丙○○催討。被告戊○○及被告庚○○接受委託後
        ，即於93年10月間，至被告丙○○之居所即其前夫訴外
        人李傳發所經營之「東北髮廊」，由被告戊○○在該店
        之鐵門上噴漆。此事為被告丙○○之兄即被告丁○○得
        悉後，被告丙○○即委由被告丁○○出面處理。被告丁○○因主觀上認原告對於被告丙○○所簽發之本票無請
        求權存在，即與同年10月下旬某日，與被告戊○○及被
        告庚○○相約在臺中市○○路風尚咖啡館洽談關於被告
        丙○○與原告間之債務糾紛事宜。被告戊○○及被告庚○○於獲悉被告丙○○簽發本票之緣由後，認為原告並
        未據實以告，且又懷疑原告另外委託他人冒用被告戊○○名義向被告丙○○催討，致被告丁○○對被告戊○○
        產生誤會，遂由被告丁○○提供原告之電話、住址及使
        用之車輛車牌號碼等資料後，推由被告戊○○及被告庚○○找原告出面談判。被告戊○○與被告庚○○乃於同
        年11月2日晚間，共乘庚○○所有車牌號碼1628-HT 號
        自小客車，前往原告位於臺中市之住所，另被告戊○○
        並通知被告甲○○自行騎車前往上址會合，三人遂在原
        告住所等候。嗣原告於同日晚間11時許駕車返家後，被
        告戊○○、庚○○及甲○○等三人即至原告住所大樓之
        地下室停車場攔截原告，要求原告與被告丁○○當面解
        決債務爭議，惟遭原告所拒，被告戊○○、庚○○及甲○○遂共同徒手毆打原告身體各處，原告乃在被告戊○○、庚○○及甲○○共同圍毆下，無法抗拒，而遭被告
        戊○○、庚○○及甲○○強拉至被告庚○○前揭自小客
        車後座，並由被告庚○○及甲○○分坐原告兩側，以防
        止原告趁隙脫逃，再由被告戊○○駕駛上開自小客車，
        離開原告之住所，駛往臺中市○○路及環中路口之「城
        市水棧」加油站，被告戊○○、庚○○及甲○○遂以此
        強暴之非法方法，剝奪辛○○之行動自由，並因而致原
        告四肢及身體受有多處傷害。嗣抵達「城市水棧」加油
        站後，被告戊○○即撥打電話通知被告丁○○其所在地
        點，被告丁○○遂駕車前往上開加油站。其間，被告戊○○、庚○○及甲○○仍不斷要求原告須與被告丁○○
        當面說清楚，然原告仍堅持不願與丁○○對談，待被告
        丁○○抵達上開加油站後，被告戊○○乃將原告之意願
        ，轉告被告丁○○，並隨即由被告戊○○駕駛上開自小
        客車，與被告甲○○及庚○○，共同將原告帶回其住處
        附近之便利商店前，而於翌日即同年月三日凌晨零時許
        ，釋放原告，而讓其獨自離去。
      (二)被告丁○○於被告戊○○等三人將原告載離上開加油站
        後，預料被告戊○○等人應會將原告帶回其住所，因而
        立即駕車前往原告住處門口等候，嗣原告自被告戊○○
        所駕駛之自小客車下車，走回其住處時，即上前要求原
        告一同至「東北髮廊」，解決原告與被告丙○○間之爭
        議，惟原告不從，被告丁○○即毆打原告臉頰，並拉扯
        原告，原告遂遭被告丁○○強行拉扯入被告丁○○所駕
        駛自用小客車內，被告丁○○並將原告載往「東北髮廊
        」，而以此強暴之非法方法，剝奪辛○○之行動自由。
        途中，被告丁○○並以電話告知訴外人李傳發其將帶原
        告至「東北髮廊」，另亦電話通知被告丙○○前往「東
        北髮廊」會合，被告丙○○乃邀友人即被告乙○○一同
        至東北髮廊，訴外人李傳發得知上情後，復又通知其弟
        即被告己○○到場。俟被告丁○○搭載已被剝奪行動自
        由之原告抵達「東北髮廊」後，至該處參與處理之被告
        己○○、丙○○、乙○○，連同原先即在「東北髮廊」
        之訴外人李傳發，見原告已受傷且遭剝奪行動自由，猶
        與被告丁○○利用原告遭剝奪行動自由之狀態，將原告
        拘禁在「東北髮廊」，並質問原告，要求原告說明取得
        被告丙○○所簽發本票之經過，其間，被告丁○○、己○○復下手毆打辛○○之身體各處，原告因先後遭被告
        庚○○、戊○○、甲○○、丁○○、己○○毆打，而受
        有腦震盪伴有暫時性意識喪失、臉、頭皮、頸、背、前
        臂部挫傷、臉部開放性傷口等傷勢之傷害。而原告遭私
        行拘禁期間，被告丁○○、己○○、丙○○、乙○○及
        訴外人李傳發乃共同質問原告，訴外人李傳發則提供錄
        音設備，由被告己○○操作錄音設備，將其中由被告丁○○、己○○、乙○○質問原告之對話錄下，原告在此
        人身自由遭受拘束之情形下，遂任由被告丁○○等人對
        其錄音，並依被告丁○○等人之要求，返還其所持有由
        被告丙○○所簽發之二紙本票予被告丙○○及出具內容
        載明原告與被告丙○○無債權債務關係存在之切結書二
        件交付被告丙○○收執。
      (三)因被告丁○○、己○○、丙○○、乙○○、訴外人李傳
        發對於原告之真實身分仍有存疑，為查證其身分，被告
        丁○○、己○○及乙○○遂繼續上開同一妨害自由之犯
        意聯絡，於93年11月3日上午共乘自用小客車，搭載原
        告前往原告之父黃俊郎位在臺中縣之住處，且為避免黃
        俊郎起疑，被告乙○○乃於途中行經便利商店時，購買
        雞精等做為禮物，而向黃俊郎佯稱其等均係原告之友人
        ，嗣被告丁○○、乙○○及己○○經向黃俊郎求證原告
        之真實身分後，乃再將原告帶返車內，駛回南投縣草屯
        鎮○○路富汽車旅館前，由被告丁○○於同日中午11時
        55分許，撥打電話召來計程車，搭載原告傑離去，原告
        始於同日中午12時許，恢復行動自由。
      至原告尚稱其另遭被告等人強盜其財物及被告等夥同甚多
      訴外人共同妨害其自由、恐嚇、跟監云云，依原告所舉之
      錄音帶譯文，尚不足認其主張為真實，且原告迄未再舉證
      以實其說，原告此部分之主張，自不足採。
（四）按因故意或過失不法侵害他人權利者，負損害賠償責任；
      數人共同不法侵害他人之權利者，連帶負損害賠償責任；
      不法侵害他人之身體或健康者，對於被害人因此喪失或減
      少勞動力或增加生活上之需要時，應負損害賠償責任；不
      法侵害他人之身體、健康、名譽、自由、信用、隱私、貞
      操，或不法侵害其他人格法益而情節重大者，被害人雖非
      財產上之損害，亦得請求賠償相當之金額，民法第184條
      第1項前段、第185 條第1項前段、第193條第1項、第195
      條第1項前段分別定有明文。原告既因被告等人之不法故
      意侵權行為而受有損害，依首揭規定，原告自得請求被告
      等人賠償其損害。又被告甲○○、戊○○、庚○○、丁○○四人共同為前一階段侵權行為，另被告丙○○、丁○○
      、乙○○、己○○四人於上開四人之侵權行為終止後，始
      共同為後一階段侵權行為；從而，應依前揭民法規定分別
      連帶對原告負損害賠償責任。茲因原告迄未能就其請求賠
      償之項目及各項目之金額敘明，惟依其上述主張，堪認係
      就醫藥費及慰撫金為請求，茲就上開項目是否應予准許，
      分述如后：
      (一)醫療費：按當事人主張有利於己之事實者，就其事實有
        舉證之責任。民事訴訟法第277條前段定有明文。經查
        ，原告於本院審理時僅提出行政院衛生署臺南醫院（精
        神科）95年10月2日醫療費用收據、高雄榮民總醫院（
        神經外科）95年10月4日出具之診斷證明書影本一紙、
        高雄榮民總醫院（神經外科）95年10月4日醫療費用收
        據一紙，並未提出任何案發時之醫藥費抈支出證明；另
        參酌本院刑事庭調閱之原告病歷資料上檔案上無原告支
        出醫療費用資料，另載明原告自動出院，惟於自動出院
        志願書上拒絕簽名等情（參本院刑事卷影本、卷一第
        136頁以次）。是原告於案發日之雖經衛生署臺中醫院
        急診，然無證據足認其因此支出任何醫藥費用，另其於
        95年10月2日之二次就診紀錄，其診斷科別分別為精神
        科及神經外科，此部分亦乏證據足認與原告本件受傷或
        妨害自由情節有關；據上，本院因原告未提出適當證據
        以供本院參酌，自難認定被告確因本件侵權行為而受有
        醫藥費用之損害。從而，即無從為有利於原告之認定。
      (二)精神慰撫金部分：按以人格權或身分法益遭遇侵害，受
        有精神上之痛苦，而請求慰藉金之賠償，其核給之標準
        ，須斟酌雙方之身分、資力與加害程度及其他各種情形
        核定相當之數額；且所謂「相當」，應以實際加害情形
        與其身分法益影響是否重大及被害人之身分、地位與加
        害人之經濟情況等關係定之。本院參酌本件兩造間侵權
        行為發生原委、被告等人之行為對原告所造成精神上痛
        苦之加害程度，與事後否認前開侵權行為且迄未賠償原
        告之態度，暨兩造前開身分地位、經濟、工作收入、教
        育狀況等相關情狀，應認原告對被告甲○○、戊○○、
        庚○○、丁○○等四人，及被告丙○○、丁○○、乙○○、己○○等四人，請求連帶賠償其精神上損害之數額
        各以100,000元為相當，超過部分之其餘請求，則不應
        准許。
（五）綜上所述，原告基於侵權行為損害賠償請求權之法律關係
      ，請求被告甲○○、戊○○、庚○○、丁○○等四人，及
      被告丙○○、丁○○、乙○○、己○○等四人，分別連帶
      給付原告100,000元部分，為有理由，應予准許；至逾此
      部分之其餘請求，即為無理由，應予駁回。
（六）原告附帶民事起訴狀意旨另主張訴外人黃俊郎權受侵害為
      由，請求被告給付黃俊郎6,000,000元部分，因刑事庭移
      送民事訴訟裁定部分僅就原告部分為之，且查其所主張之
      被害人係訴外人黃俊郎，而非原告，縱認原告上開之主張
      ，均屬真實，然原告提起本件訴訟，構成要件自有未足。
      且原告嗣後亦稱以後再由黃俊郎自行決定是否要具狀另外
      提民事訴訟，而未再主張，此部分核非本件審理範圍。末
      查，原告於存證信函上所述，懷疑被告等人有惡意脫產狀
      況，因此原告一併聲請一審民事庭辯論終結前依法及依職
      權調查並監督被告等人於一審確定判決前有無惡意脫產之
      狀況，倘若被告等人有上述之狀況時，原告恐受難於扺償
      或難於計算之損害，因此原告聲請民事庭判決後，依法追
      溯且撤銷被告之財產賣出或贈與轉移至第三人之惡意脫產
      行為乙節，未據其敘明理由及提出證據證明被告等人脫產
      狀況，且由原告之書狀亦無從判斷上開敘述為本件之訴訟
      標的，有如前揭，此部分自亦不在本件審理範圍，均併此
      敘明。
十、本判決原告勝訴部分，本院命被告分別連帶給付原告之金額
    均未逾500,000元，應依民事訴訟法第389條第1項第5款規定
    ，職權宣告假執行；至原告敗訴部分，其假執行之聲請，失
    所附麗，應併予駁回。
十一、本件判決之基礎已臻明確，兩造其餘之攻擊防禦方法及舉
      證，核與判決無影響，毋庸一一論列，併此敘明。
據上論結，本件原告之訴為一部有理由，一部無理由，依民事訴
訟法第79條、第85條第2項，第389條第1項第5款，判決如主文。
中　　華　　民　　國　　96　　年　　2 　　月　　16　　日
                  民事第二庭    法  官　王鏗普
正本係照原本作成。
如對本判決上訴，須於判決送達後20日內向本院提出上訴狀。
中　　華　　民　　國　　96　　年　　2 　　月　　16　　日
                                書記官
